【裁判字號】    97,訴緝,25
【裁判日期】    970911
【裁判案由】    違反毒品危害防制條例
【裁判全文】
臺灣嘉義地方法院刑事判決              97年度訴緝字第25號
公  訴  人  臺灣嘉義地方法院檢察署檢察官
被      告  甲○○
                    現在臺灣嘉義監獄鹿草分監執行中
上列被告因毒品危害防制條例案件，經檢察官提起公訴（97年度
毒偵字第100、101、276號），被告於本院行準備程序時就犯罪
事實為有罪之陳述，經本院合議庭裁定適用簡式審判程序，判決
如下：
    主  文
甲○○施用第一級毒品，累犯，處有期徒刑壹年。扣案之第一級
毒品海洛因壹包（淨重零點零壹公克），沒收銷燬之；前開毒品
之外包裝壹個、注射針筒參支、藥鏟壹支、吸管貳支，均沒收。
又施用第二級毒品，累犯，處有期徒刑柒月，扣案玻璃球貳個，
均沒收。應執行有期徒刑壹年伍月。扣案第一級毒品海洛因壹包
（淨重零點零壹公克），沒收銷燬之；前開毒品之外包裝壹個、
注射針筒參支、藥鏟壹支、吸管貳支、玻璃球貳個，均沒收。
    犯罪事實
一、甲○○前於民國九十四年間因施用毒品案件，經本院裁定送
    觀察、勒戒，認有繼續施用毒品之傾向，再經本院裁定送強
    制戒治，於九十五年五月九日認無繼續強制戒治之必要而執
    行完畢釋放出所；並經臺灣嘉義地方法院檢察署檢察官以九
    十五年度戒毒偵字第三一號為不起訴處分確定。詎仍不知悛
    悔，於上開強制戒治執行完畢五年內：（一）基於施用第一
    級毒品之犯意，於九十七年一月八日凌晨零時餘分許，在其
    位在嘉義縣義竹鄉傳芳村義竹五○四之三號住處房間內，以
    將第一級毒品海洛因置入針筒內加水混合後注入體內之方式
    ，施用第一級毒品海洛因一次。（二）另基於施用第二級毒
    品犯意，於九十七年一月六日某時許，在前開住處，施用第
    二級毒品甲基安非他命一次。嗣經警於九十七年一月八日上
    午六時三十分許，持法院核發之搜索票至甲○○住處執行搜
    索，扣得第一級毒品海洛因一小包（淨重○‧○一公克）及
    其所用供前揭施用第一級毒品所用之注射針筒三支、藥鏟一
    支、吸管二支，及其所有供前揭施用第二級毒品所用之玻璃
    球二個；另扣得土造子彈二顆、改造手槍零件及槍枝保養工
    具一批（所涉違反槍砲彈藥刀械管制條例案件部分，另案偵
    查），並得甲○○之同意，分於同日上午九時十分、十一時
    二分許採集其尿液送驗，確認檢驗結果均呈甲基安非他命、
    可待因及嗎啡陽性反應，而查悉上情。
二、案經臺南縣警察局白河分局報告臺灣嘉義地方法院檢察署檢
    察官偵查起訴。
    理  由
一、本件係經被告甲○○於本院準備程序中就被訴事實為有罪之
    陳述，經本院合議庭裁定由受命法官獨任以簡式審判程序審
    理，依刑事訴訟法第二百七十三條之二、同法第一百五十九
    條第二項規定，不適用傳聞法則有關限制證據能力之相關規
    定，合先敘明。
二、上揭事實，業據被告甲○○坦承不諱，其經警於上開時、地
    查獲而採尿送驗結果，呈嗎啡（海洛因代謝物）及甲基安非
    他命陽性反應之事實，有正修科技大學超微量研究科技中心
    檢驗報告、尿液檢體採集送驗紀錄表（附於白河分局警卷第
    6、7頁）、長榮大學九十七年一月二十四日確認報告、尿液
    採驗人採驗作業管制紀錄清冊（附於毒偵字第101號卷第23
    、24頁）附卷可稽；另有第一級毒品海洛因一小包（淨重○
    ‧○一公克）及其所用供前揭施用第一級毒品所用之注射針
    筒三支、藥鏟一支、吸管二支，及其所有供前揭施用第二級
    毒品所用之玻璃球二個扣案可稽；而上開毒品，經法務部調
    查局鑑定結果，確含第一級毒品海洛因成分，淨重○‧○一
    公克，有該局九十七年三月二十四日調科壹字第0972301632
    0號鑑驗通知書一紙可資參照（本院卷）；被告施用第一級
    毒品海洛因及第二級毒品甲基安非他命自白該與事實相符，
    堪予採信。又被告前因施用毒品案件，經本院裁定強制戒治
    後，於九十五年五月九日執行完畢釋放，並經臺灣嘉義地方
    法院檢察署檢察官不起訴處分確定，有臺灣高等法院被告前
    案紀錄表附卷可稽，被告施用毒品經強制戒治執行完畢釋放
    後，五年內再犯施用第一、二級毒品犯行，堪予認定。
三、按海洛因、甲基安非他命各係毒品危害防制條例第二條第二
    項第一款、第二款所定之第一級、第二級毒品。被告前因施
    用毒品案件，經法院裁定強制戒治執行完畢後，五年內再犯
    本件施用第一級、第二級毒品之犯行，核其所為，係分犯毒
    品危害防制條例第十條第一項之施用第一級毒品罪及第十條
    第二項之施用第二級毒品罪。其施用第一級毒品前後，及施
    用第二級毒品前，持有第一級毒品、第二級毒品之低度行為
    ，應分別為施用第一級毒品、第二級毒品之高度行為所吸收
    ，不另論罪。前開施用第一級毒品及施用第二級毒品二罪間
    ，犯意各別，行為互異，犯罪構成要件不同，自應分論併罰
    。被告前因肅清煙毒條例案件，經臺灣高等法院臺南分院以
    八十三年上訴字第一三二號判決判處有期徒刑三年二月確定
    ，復於八十四年間因肅清煙毒條例等案件，經本院以八十四
    年度訴字第一二二號判決判處有期徒刑三年四月確定，上開
    二案件接續執行，迄八十六年四月二十九日縮短刑期假釋出
    監；嗣經撤銷假釋入監執行殘刑，迄九十三年三月十日執行
    完畢；有臺灣高等法院被告前案紀錄表附卷可按，其於徒刑
    執行完畢五年以內，故意再犯本案為有期徒刑以上之二罪，
    均為累犯，應各依刑法第四十七條第一項規定，加重其刑。
四、爰審酌被告前曾有施用毒品案件，復經強制戒治後，仍無視
    於毒品對於自身健康之戕害及國家對於杜絕毒品犯罪之禁令
    ，猶施用毒品不輟，再為本案犯行，顯無戒絕之意及其犯罪
    之動機、目的、手段、犯罪後坦承犯行、態度良好等一切情
    狀，分別量處如主文所示之刑，並定其應執行刑，以資懲儆
    。扣案第一級毒品海洛因一包，經法務部調查局鑑定結果，
    確含第一級毒品海洛因成分，係違禁物，應依毒品危害防制
    條例第十八條第一項前段規定，沒收銷燬之；前開扣案第一
    級毒品海洛因外包裝一個、及其所用供前揭施用第一級毒品
    所用之注射針筒三支、藥鏟一支、吸管二支，及其所有供前
    揭施用第二級毒品所用之玻璃球二個，各係被告所有供其施
    用毒品所用之物，業據被告於審理時陳述明確，爰依刑法第
    三十八條第一項第二款規定併宣告沒收。
據上論斷，應依刑事訴訟法第二百七十三條之一條第一項、第二
百九十九條第一項前段，毒品危害防制條例第十條第一項、第二
項、第十八條第一項前段，刑法第十一條、第四十七條第一項、
第五十一條第五款、第三十八條第一項第二款，判決如主文。
本案經檢察官郭志明到庭執行職務。
中    華    民    國    97    年    9     月    11    日
                  刑事第五庭  法  官  蔡廷宜
上列正本證明與原本無異。
如不服本判決，應於判決送達後10日內向本院提出上訴狀（應附
繕本）。
中    華    民    國    97    年    9     月    11    日
                              書記官  林美足
附錄本案論罪科刑法條全文：
毒品危害防制條例第10條
施用第一級毒品者，處 6 月以上 5 年以下有期徒刑。
施用第二級毒品者，處 3 年以下有期徒刑。


司法院資訊處製作；財團法人民間司法改革基金會備份。
